臺灣板橋地方法院交通事件裁定　　　　94年度交聲字第856 號
異　議　人
即受處分人　甲○○
上列異議人即受處分人因違反道路交通管理處罰條例案件，對於
交通部公路總局臺北區監理所於民國九十四年四月十一日所為北
監營字第裁四○－Ｃ00000000號裁決，聲明異議，本院
裁定如下：
    主  文
異議駁回。
    理  由
一、按汽車指在道路上不依軌道或電力架線而以原動機行駛之車
    輛（包括機器腳踏車），道路交通安全規則第二條第一項第
    一款定有明文。再按汽車駕駛人，駕駛汽車經測試檢定有酒
    精濃度超過規定標準者，處新臺幣（下同）一萬五千元以上
    六萬元以下罰鍰，並當場移置保管其車輛及吊扣其駕駛執照
    一年，道路交通管理處罰條例第三十五條第一項第一款亦有
    明文。次按汽車駕駛人駕駛汽車經測試檢定酒精濃度超過規
    定標準者，依違反道路交通管理事件統一裁罰基準表之規定
    ，根據行為人：(一)所駕駛汽車之種類（機器腳踏車、小型車
    、大型車）；(二)經測試檢定出之酒精濃度；及(三)有無在應到
    案日期前到案等三項因素，決定對行為人所處罰鍰之數額；
    如行為人係駕駛機器腳踏車，經測試檢定其吐氣所含酒精濃
    度超過每公升○．二五毫克以上未滿○．四毫克或血液中酒
    精濃度超過百分之○．○五以上未滿○．○八者，而在應到
    案日期前到案聽候裁決或繳納罰鍰者，應對該行為人處以一
    萬五千元之罰鍰，並當場移置保管其車輛及吊扣其駕駛執照
    一年。
二、異議人即受處分人甲○○於民國九十四年四月十日上午二時
    五十分許，於飲酒後，騎乘車號Ｆ五Ｅ－○五三號重型機車
    ，行經臺北縣鶯歌鎮○○路與育英街口時，適為執行超商防
    搶勤務之臺北縣政府警察局三峽分局鶯歌分駐所警員胡文中
    、丙○○二人發覺有異而攔檢，因受處分人身帶濃厚之酒味
    遂對之實施酒測，經測試檢定受處分人飲酒後之吐氣所含酒
    精濃度為每公升○．三七毫克，乃由前來支援之同所警員乙
    ○○連同受處分人及其所駕駛之上開車輛帶返回所，並當場
    以受處分人違反道路交通管理處罰條例第三十五條第一項第
    一款規定掣單舉發（另受處分人同時亦違反同條例第二十一
    條第一項第一款無照駕駛之規定，亦由同員警另行掣單舉發
    在案，附此敘明），受處分人並於翌日即九十四年四月十一
    日就遭舉發酒駕違規部分到案接受裁決，經原處分機關於同
    日依同條例上開規定及違反道路交通管理事件統一裁罰基準
    表裁處受處分人一萬五千元，並吊扣駕駛執照十二個月，受
    處分人遂依該裁決於同日繳納罰鍰結案。
三、異議人即受處分人甲○○於繳納罰鍰後之二十日內（即九十
    四年四月二十九日）向原處分機關提出異議，並於異議狀中
    坦承於九十四年四月十日凌晨，與其好友在臺北縣鶯歌鎮○
    ○街四十九之一號三樓之出軌泡沫紅茶店相聚時，有飲用啤
    酒等飲料之情，惟矢口否認有何違反道路交通管理處罰條例
    之行為，辯稱：伊於該日上午二時五十分許準備離開現場時
    ，發覺原在南雅路與育英街口之警車向伊方向快速駛而來，
    當時伊適將機車鑰匙插入上開機車內，並無逃離行為，且該
    機車亦尚未起動，即由警員下車盤查，並呼叫支援警力到場
    ，對伊進行酒測云云。經查，本件交通違規舉發情形，業經
    證人即當時舉發警員乙○○於本院調查時到庭結證稱：「（
    問：請說明舉發經過？）當天在那個時段，被舉發人與他的
    朋友各騎一台機車，在行進中被我同事攔下，我同事當時在
    執行超商防搶的勤務，所以不能離開那個路口，當時我人在
    派出所，同事請我支援把他們帶回派出所。在現場攔停時候
    有對被舉發人實施酒測，發現他們超過○．二五標準值所以
    連車帶回派出所」等語（見本院九十四年七月十一日訊問筆
    錄），足證受處分人為警攔檢時確有騎乘機車之事實；況異
    議人對於為警攔檢前確有飲用含酒精之飲料之事實並不否認
    ，且為警攔檢後經施以呼氣酒精濃度測試，亦測得其吐氣所
    含酒精濃度為每公升○．三七毫克，此有交通部公路總局臺
    北區監理所九十四年九月二十七日北監營字第○九四九○○
    四○○八號函及所附酒精濃度檢測單一紙附卷足稽，依證人
    乙○○證述情節，當場實際攔查之警員胡文中、丙○○二人
    ，係在執行超商防搶勤務，在路口值勤，證人前往支援執行
    本件違規酒駕及帶回違規人之後續舉發程序，參諸異議人於
    異議狀中所承「伊欲離開現場時發現有輛警車在南雅路與育
    英街口像等候什麼似的，…員警另外呼叫別台的警車（員）
    來支援」等語，足徵警員胡文中、丙○○係執行超商防搶勤
    務，在路口值勤，即屬事實，復衡情證人乙○○為服務於警
    察機關之公務員，與異議人無何身分利害業務關係，應無嫌
    隙，當無甘冒觸犯偽證之罪責，故意構詞誣陷異議人之可能
    。綜上，證人之證詞足堪採信，而異議人所辯，未騎乘機車
    即遭舉發云云，委不足採。次查，異議人尚對其無照駕駛部
    分，坦承確無機車駕駛執照，惟質之其騎乘機車違規，何以
    吊扣其汽車駕照一事，惟按汽車駕駛人，因違反本條例及道
    路交通安全規則之規定，受吊扣或吊銷駕駛執照處分時，吊
    扣或吊銷其持有各級車類之駕駛執照，同條例第六十八條定
    有明文，又依該條例第三十五條第一項規定即應吊扣違規人
    駕駛執照，原處分機關據之對異議人所有汽車駕駛執照執行
    吊扣，於法並無不合，併予敘明。另異議人辯稱：通常警察
    值勤務路檢酒測時有一定之地點或路段來攔檢盤測，該員警
    之勤務行為是否不妥云云，於本件酒駕違規事實之有無認定
    無涉，然證人乙○○於本院調查時證稱：如有專案要執行才
    會在定點執行，一般情形只要有酒駕情形，其即可依職權舉
    發等語（見同上訊問筆錄），且查本件警方之舉發在執行上
    亦無不妥或違法之處，附此敘明。
四、綜上，異議人於上揭時、地酒後駕車之違規行為，洵堪認定
    。是本件事證明確，違規行為堪以認定，應依法論處，原處
    分機關據以援引首揭規定，裁處異議人罰鍰一萬五千元，吊
    扣駕駛執照十二個月，無何違誤，應予維持，本件異議為無
    理由，應予駁回。
據上論斷，應依道路交通案件處理辦法第十九條，裁定如主文。
中　　華　　民　　國　　94　　年　　10　　月　  20　　日
                   臺灣板橋地方法院交通法庭
                          法官     王綽光
以上正本證明與原本無異。
如不服本裁定，應於送達後5 日內，向本院提出抗告狀。
                          書記官   蔡美如
中　　華　　民　　國　　94　　年　　10　　月　  20　　日
